臺灣高雄地方法院民事裁定
111年度鳳救字第4號
聲  請  人  孫國晃    居高雄市○○區○○○村○號00I附00                         00號

上列聲請人與相對人李順清間請求損害賠償事件(111年度鳳補字
第233號)，聲請人聲請訴訟救助，本院裁定如下：
    主  文
聲請駁回。
    理  由
一、聲請意旨略以：聲請人與相對人各自因案在法務部○○○○○○○
    執行中，同住在德六舍12號房舍，且床位相鄰無間隔，相對
    人於民國111年3月22日凌晨0時25分至30分，在睡夢中、無
    意識情形下，以右腳猛踢聲請人大腿3下，造成聲請人大腿2
    處紅腫、酸痛，疼痛感持續3日才完全消失，侵害聲請人之
    身體健康權，致精神上受有痛苦，請求相對人賠償非財產上
    損害新臺幣(下同)5,000元，經本院以111年度鳳補字第233
    號(下稱系爭訴訟)繫屬在案。惟聲請人自99年11月24日起入
    監迄今，每月僅以監所之勞動所得數百元維持生活開銷，家
    屬近9個月未接濟在獄中日常生活所需，目前暫無資力繳交
    系爭訴訟裁判費用1,000元，依民事訴訟法第107條第1項規
    定聲請訴訟救助等語。
二、按當事人無資力支出訴訟費用者，法院應依聲請，以裁定准
    予訴訟救助。但顯無勝訴之望者，不在此限。民事訴訟法第
    107條第1項定有明文。又當事人無資力支出訴訟費用而聲請
    訴訟救助者，關於無資力支出訴訟費用之事由，應提出能即
    時調查之證據以釋明之，此觀同法第109條第2項及第284條
    之規定自明。次按法院調查聲請人是否無資力支出訴訟費用
    ，專就聲請人提出之證據為之，如聲請人並未提出證據，或
    依其提出之證據，未能信其無資力支出訴訟費用之主張為真
    實，即應將其聲請駁回，無依職權調查之必要，亦毋庸定期
    命其補正（最高法院101年度台聲字第64號裁定意旨參照）
    。
三、經查，聲請人主張無資力支出系爭訴訟裁判費而聲請訴訟救
    助之事實，並無提出任何足以釋明之事證，然聲請人目前雖
    在監執行中，但入監服刑之受刑人非當然無資力支出訴訟費
    用，聲請人復未提出任何事證以釋明其窘於生活且無籌措款
    項以支出訴訟費用之信用技能。又聲請人於提出本件訴訟救
    助時，是否仍屬無資力之狀態，自應提出能即時調查之證據
    以釋明之，其既未能提出使本院信其無資力支出訴訟費用之
    即時調查證據，參以系爭訴訟應繳納裁判費1,000元，數額
    非鉅，揆諸前揭說明，難認聲請人已達窘於生活且缺乏經濟
    信用，致其無資力支出訴訟費用。從而，聲請人並未釋明其
    無資力支出訴訟費用，故其訴訟救助之請求，不應准許，應
    予駁回。
四、爰裁定如主文。
中　　華　　民　　國　　111 　年　　4 　　月　　29　　日
                  鳳山簡易庭　法　官　 藍雅筠
以上正本係照原本作成。　　　　　　　　　
如對本裁定抗告須於裁定送達後10日內向本院提出抗告狀，並繳
納裁判費新台幣1,000元。
中　　華　　民　　國　　111 　年　　4 　　月　　29　　日
                              書記官   蔡毓琦